臺灣屏東地方法院刑事判決
111年度易字第101號
公  訴  人  臺灣屏東地方檢察署檢察官
被      告  王文志


上列被告因竊盜案件，經檢察官提起公訴（111年度偵字第104號
、第242號），被告於本院準備程序進行時為有罪之陳述，經告
以簡式審判程序之旨，並聽取檢察官及被告之意見後，經本院合
議庭裁定由受命法官獨任改行簡式審判程序並判決如下：
    主  文
王文志犯毀壞安全設備竊盜罪，累犯，處有期徒刑壹年貳月。未
扣案犯罪所得新臺幣貳萬貳仟陸佰元沒收，於全部或一部不能沒
收時，追徵之。又犯攜帶兇器毀壞安全設備竊盜罪，累犯，處有
期徒刑壹年。未扣案之油壓剪壹把，沒收，於全部或一部不能沒
收或不宜執行沒收時，追徵其價額。未扣案犯罪所得新臺幣肆佰
元沒收，於全部或一部不能沒收時，追徵之。應執行有期徒刑壹
年拾月。
    事實及理由
一、被告王文志所犯均為非死刑、無期徒刑、最輕本刑為3年以
    上有期徒刑之罪，亦非高等法院管轄第一審案件者，且於訊
    問程序進行中，被告先就被訴事實為有罪之陳述，經告知被
    告簡式審判程序之旨，並聽取檢察官、被告之意見後，本院
    依刑事訴訟法第273條之1規定，裁定進行簡式審判程序，是
    本件之證據調查，依刑事訴訟法第273條之2及第159條第2項
    規定，不適用傳聞法則有關限制證據能力及證據調查之規定
    。
二、本件事實、證據，除證據部分補充：被告王文志於本院審理
    中之自白（見本院卷第68、76、84-85頁）外，餘與檢察官
    起訴書之記載相同，茲引用之（如附件）。
三、論罪科刑：
  ㈠按刑法第321條第1項第2款所謂「毀越」，依司法院26年院字
    第610號解釋，係指毀損或越進而言，毀而不越，或越而不
    毀，均得依該條款處斷，不以二者兼而有之為必要，故應區
    分行為人之行為態樣究係「毀越」或「毀而不越」或「越而
    不毀」，不能概以毀越論之。而所謂「越進」應解為超越或
    踰越而進，若啟門入內即不可謂越進。行為人毀壞門扇伸手
    入內行竊，固可構成毀越之態樣，但如毀壞門扇而伸手入內
    打開門鎖而再啟門入室竊盜，其行為則該當於「毀壞」之態
    樣，而非「毀越」（最高法院22年度上字第454號判決意旨
    參照）；刑法第321條第1項第2款所規定「其他安全設備」
    ，指依通常觀念足認防盜之一切設備而言，如欄杆、門鎖、
    房間門或通往陽台之門均屬之。查被告分別如起訴書犯罪事
    實欄㈠㈡所示之破壞告訴人曾漢玉經營之店門門鎖、破壞告訴
    人沈佳蓉管理之廟宇鐵捲門入內之行為，均核屬毀壞安全設
    備。
  ㈡按刑法第321條第1項第3款攜帶兇器竊盜罪，係以行為人攜帶
    兇器竊盜為其加重條件，此所謂兇器，其種類並無限制，凡
    客觀上足對人之生命、身體、安全構成威脅，具有危險性之
    兇器均屬之，且祇須行竊時攜帶此種具有危險性之兇器為已
    足，並不以攜帶之初有行兇之意圖為必要（最高法院79年度
    台上字第5253號判決意旨參照）。查被告持油壓剪1把遂行
    本案犯行，油壓剪為金屬材質，屬質地堅硬之物，以之作為
    器械，無論被告主觀上是否意在行兇，抑或僅在充為工具便
    利行竊，在客觀上既足以對人之生命、身體、安全構成威脅
    ，揆諸上揭說明，油壓剪自屬刑法第321條第1項第3款所稱
    之兇器無訛。
  ㈢是核被告如起訴書犯罪事實欄㈠所為，係犯刑法第321條第1項
    第2款毀壞安全設備竊盜罪；如起訴書犯罪事實欄㈡所為，係
    犯刑法第321條第1項第2款、第3款攜帶兇器毀壞安全設備竊
    盜罪。而刑法第321條第1項所列各款為竊盜之加重條件，如
    犯竊盜罪兼具數款加重情形時，因竊盜行為祇有一個，仍祇
    成立一罪，不能認為法律競合或犯罪競合（最高法院69年度
    台上字第3945號判決意旨參照）。被告如起訴書犯罪事實欄
    ㈡所犯雖兼具刑法第321條第1項數款加重情形，惟僅有一竊
    盜行為，應僅成立一罪。被告上開所為，犯意各別，行為互
    殊，應予分論併罰。
  ㈣被告前因違反毒品危害防制條例案件，經臺灣高等法院高雄
    分院以100年度上訴字第970號判決判處應執行刑有期徒刑9
    年確定，於110年10月2日縮刑期滿執行完畢，有臺灣高等法
    院被告前案紀錄表附卷足憑（見本院卷第27-28頁），是被
    告於前揭徒刑之執行完畢後，於5年內故意再犯本件有期徒
    刑以上之罪，均為累犯。又本院認本案尚無司法院釋字第77
    5號解釋意旨所述因現行累犯規定不分情節、一律加重最低
    本刑，且不符合刑法第59條所定要件造成行為人罪刑不相當
    之情形，仍均依刑法第47條第1項規定加重其刑。
  ㈤爰以行為人之責任為基礎，審酌被告於本案發生前有違反毒
    品危害防制條例、搶奪、強盜及多次竊盜等案件之前科紀錄
    （累犯部分不重複評價），有臺灣高等法院被告前案紀錄表
    1份附卷可佐，素行非佳，甫經刑期滿出監1月，即再犯本案
    ；且其正值青壯，不思勉力工作，依循正途賺取金錢反而率
    然竊取，破壞社會秩序及他人財產權益，其攜帶兇器毀壞安
    全設備竊盜，對人之生命、身體產生潛在威脅，可責難性高
    ；考量被告犯罪所生財產法益損害程度，且被告迄未賠償告
    訴人等，犯罪所生危害均未彌補，所為均甚有不該；惟兼衡
    被告始終坦承認罪，犯後態度尚可；並考量被告自陳：務農
    ，月入約新臺幣（下同）2萬至3萬元，未婚有子女，高職肄
    業之智識程度及家庭經濟生活狀況（見本院卷第84頁）等一
    切情狀，分別量處如主文所示之刑，復定其應執行之刑。
四、沒收：
　㈠按供犯罪所用之物，屬於犯罪行為人者，得沒收之；前2項之
    沒收，於全部或一部不能沒收或不宜執行沒收時，追徵其價
    額，刑法第38條第2項前段、第4項定有明文。查未扣案之油
    壓剪1把為被告犯罪所用之物，且為其所有，爰依上揭規定
    宣告沒收，於全部或一部不能沒收或不宜執行沒收時，追徵
    其價額。
 ㈡按犯罪所得，屬於犯罪行為人者，沒收之；前2項之沒收，於
   全部或一部不能沒收或不宜執行沒收時，追徵其價額，刑法
   第38條之1第1項前段、第3項定有明文。查未扣案之現金2萬2
   600元、400元均為被告犯罪所得，爰依上揭規定宣告沒收，
   且因犯罪所得為新臺幣，無不宜執行沒收之情形，且無價額
   可言，故於全部或一部不能沒收時，追徵之。
五、依刑事訴訟法第273條之1第1項、第299條第1項前段、第310
    條之2、第454條第2項，判決如主文。
六、如不服本判決，得自收受送達之翌日起20日內向本院提出上
    訴狀（應附繕本），其未敘述上訴理由者，應於上訴期間屆
    滿後20日內補提理由書狀於本院，上訴於臺灣高等法院高雄
    分院。
本案經檢察官盧惠珍提起公訴，檢察官楊婉莉到庭執行職務。
中　　華　　民　　國　　111 　年　　5 　　月　　11　　日

                  刑事第五庭    法  官  沈婷勻


以上正本證明與原本無異。
如不服本判決應於收受判決後20日內向本院提出上訴書狀，並
應敘述具體理由；其未敘述上訴理由者，應於上訴期間屆滿後
20日內向本院補提理由書（均須按他造當事人之人數附繕本）
「切勿逕送上級法院」。
中　　華　　民　　國　　111 　年　　5 　　月　　11　　日
                                書記官  張語恬

附錄論罪科刑法條全文：
中華民國刑法第 321 條
犯前條第1項、第2項之罪而有下列情形之一者，處6月以上5年以
下有期徒刑，得併科50萬元以下罰金：
一、侵入住宅或有人居住之建築物、船艦或隱匿其內而犯之。
二、毀越門窗、牆垣或其他安全設備而犯之。
三、攜帶兇器而犯之。
四、結夥三人以上而犯之。
五、乘火災、水災或其他災害之際而犯之。
六、在車站、港埠、航空站或其他供水、陸、空公眾運輸之舟、
    車、航空機內而犯之。
前項之未遂犯罰之。
　　
【附件】
臺灣屏東地方檢察署檢察官起訴書
                                      111年度偵字第104號
                                      111年度偵字第242號
　　被　　　告　王文志　男　42歲（民國00年0月0日生）
　　　　　　　　　　　　住屏東縣○○鄉○○村○○路000○                         0號
　　　　　　　　　　　　國民身分證統一編號：Z000000000號
上列被告因竊盜案件，已經偵查終結，認應該提起公訴，茲將犯
罪事實及證據並所犯法條分敘如下：
    　　犯罪事實
一、王文志意圖為自己不法所有，基於竊盜犯意，分別於：㈠民
    國110年11月5日4時9分許，趁無人注意之際，單獨持木頭破
    壞曾漢玉所經營址設屏東縣○○鎮○○○路000號之「城外小館」
    （案發時未營業）側門門鎖進入後，竊取該處櫃檯內所置放
    約新臺幣（下同）2萬2,600元現金，得手後旋即騎乘車牌號
    碼000-0000號普通重型機車離去。㈡110年11月6日3時40分許
    ，趁無人注意之際，單獨持客觀上足以致人死傷之兇器油壓
    剪夾子1支破壞沈佳蓉所管理位在屏東縣○○鎮○○路0○00號之
    「高山巖福德宮」廟宇正殿旁鐵捲門，再持上開油壓剪夾子
    破壞該處所擺放之香油錢箱，竊取箱內所存放約400元香油
    錢現金，得手後旋即騎乘前開機車離去。嗣經警接獲報案後
    調閱案發地點及周遭監視器畫面而循線查獲，並扣得供王文
    志行竊使用之油壓剪夾子1支。
二、案經曾漢玉及沈佳蓉訴由屏東縣政府警察局恆春分局報告偵
    辦。
　　　　證據並所犯法條
一、證據清單及待證事實：
編號 證據清單 待證事實 1 被告王文志之供述 坦承全部犯罪事實。 2 告訴人曾漢玉之指訴 證明如犯罪事實欄一、㈠所示之犯罪事實。 3 告訴人沈佳蓉之指訴 證明如犯罪事實欄一、㈡所示之犯罪事實。 4 證人尤尹駿之證述 證明如犯罪事實欄一、㈡所示之犯罪事實。 5 證人陳蘭英之證述 證明車牌號碼000-0000號普通重型機車實際上係由被告所使用之事實。 6 偵查報告1份、蒐證照片17張、監視器影像擷取畫面11張 證明如犯罪事實欄一、㈠所示之犯罪事實。 7 偵查報告、屏東縣政府警察局恆春分局扣押筆錄暨扣押物品目錄表、車輛詳細資料報表各1份、監視器影像擷取畫面18張、蒐證照片5張 證明如犯罪事實欄一、㈡所示之犯罪事實。 
二、核被告所為，係犯刑法第321條第1項第2、3款之加重竊盜罪
    嫌。被告上開所為，犯意各別，行為互殊，請予分論併罰。
    至扣案物品及犯罪所得，併請依法宣告沒收。
三、依刑事訴訟法第251條第1項提起公訴。
  　此  　致
臺灣屏東地方法院
中　　華　　民　　國　 111　　年　　1 　　月　　13　　日
　　　　　　　　　　      檢　察　官　  盧惠珍
本件正本證明與原本無異
中　　華　　民　　國　 111　　年　　1 　　月　　24　　日
                          書　記　官    林雅芬
附錄本案所犯法條全文
中華民國刑法第321條
（加重竊盜罪）
犯竊盜罪而有下列情形之一者，處 6 月以上、5 年以下有期徒
刑，得併科新臺幣 10 萬元以下罰金：
一、侵入住宅或有人居住之建築物、船艦或隱匿其內而犯之者。
二、毀越門扇、牆垣或其他安全設備而犯之者。
三、攜帶兇器而犯之者。
四、結夥三人以上而犯之者。
五、乘火災、水災或其他災害之際而犯之者。
六、在車站、埠頭、航空站或其他供水、陸、空公眾運輸之舟、
    車、航空機內而犯之者。
前項之未遂犯罰之。